【裁判字號】    99,小上,71
【裁判日期】    990813
【裁判案由】    侵權行為損害賠償
【裁判全文】
臺灣板橋地方法院民事裁定              99年度小上字第71號
上  訴  人  乙○○
            甲○○○
被  上訴人  丙○○
            丁○○○
上列當事人間請求侵權行為損害賠償事件，上訴人對於中華民國
99年6月24日臺灣板橋地方法院板橋簡易庭99年度板小字第899號
第一審判決提起上訴，本院裁定如下：
    主  文
上訴駁回。
第二審訴訟費用新臺幣壹仟伍佰元由上訴人負擔。
    理  由
一、按對於小額程序之第一審裁判之上訴，非以其違背法令為理
    由，不得為之；其上訴狀內應記載上訴理由，並表明原判決
    所違背之法令及其具體內容，暨依訴訟資料可認為原判決有
    違背法令之具體事實，民事訴訟法第436 條之24第2 項、第
    43 6條之25分別定有明文。又依民事訴訟法第436 條之32第
    2 項準用第468 條及第469 條第1 至5 款之規定，所謂判決
    違背法令係指判決不適用法規或適用不當者而言，且判決有
    同法第469 條第1 款至第5 款情形之一者，為當然違背法令
    。是當事人以小額程序之第一審判決違背法令為理由提起上
    訴時，就原判決如何不適用法規或適用法規不當，其上訴狀
    或理由書應有具體之指摘，並揭示該法規之條項或其內容，
    若係成文法以外之法則，應揭示該法則之旨趣，倘為司法院
    解釋或最高法院之判例，則應揭示該判解之字號或其內容，
    如依民事訴訟法第469 條第1 款至第5 款所列各款事由提起
    上訴者，其上訴狀或理由書應揭示合於該條款之事實，若小
    額訴訟程序上訴人之上訴狀或理由書未依上述方法表明者，
    自難認已對原判決之違背法令有具體之指摘，其上訴即不合
    法（最高法院71年臺上字第314 號判例意旨參照）。又依民
    事訴訟法第436 條之32第2 項準用同法第471 條第1 項規定
    ，小額訴訟程序之上訴人若未於提起上訴後20日內提出如上
    所述之合法上訴理由書於第二審法院，第二審法院無庸命其
    補正，即得依同法第436 條之32第2 項準用同法第444 條第
    1 項前段之規定，逕以裁定駁回之。
二、本件上訴人係對於小額訴訟之第一審判決提起上訴，核其上
    訴理由狀所指陳略以：原判決以：「…經查原告主張被告等
    二人為恐嚇、侮辱等行為之上開本院檢察署99年度偵字第71
    31號案件，雖經本院檢察署檢察官為不起訴處分，惟查，不
    起訴處分之理由乃係：『然丁○○○於民國99年3 月31日本
    署偵查中時，業已委由告發人丙○○到庭陳稱，其不欲提出
    本件告訴，業據丙○○於偵查中供述明確，有該偵查筆錄附
    卷可稽，故乙○○、甲○○○2 人之上開言論內容，是否確
    有致被害人丁○○○心生恐懼，即屬有疑；則本件被告害丁○○○既堅不提告，亦不願到庭說明，自難僅憑告發人單一
    之指述，即遽認乙○○、甲○○○2 人涉有告發意旨指述之
    恐嚇犯行』（本院檢察署檢察官99年度偵字第7131號不起訴
    處分書在卷參照），細繹其內容，其並非就被告有無上開行
    為，為實體法上審酌、調查，另被告等二人對於其確有對原
    告丁○○○有為上述言論不爭執，並經原告提出錄音之光碟
    譯本為證，是因被告之行為使原告丁○○○及丙○○受有損
    害，兩者間自具有相當因果關係，本件原告丁○○○及丙○○依侵權行為之法律關係請求被告連帶賠償，於法自屬有據
    。」等語。惟上訴人不服被上訴人丙○○於訴狀中所有不實
    之陳述及誣陷。自被上訴人丁○○○之妨礙名譽案件尚未發
    生之初（97年2 月17日前），上訴人乙○○即以存證信函（
    97年2 月4 日寄）告知被上訴人及其家長針對性侵案件能夠
    出面合理解決此事，但未獲被上訴人回應，事後才發生被上
    訴人丁○○○公然侮辱上訴人，但被上訴人卻轉移目標誣指
    上訴人於97年2 月17日下午有恐嚇之事，原判決摘錄其中模
    稜兩可之部分對話，認定上訴人恐嚇，惟上訴人當日所言並
    非意在恐嚇，僅是表示被上訴人若不處理此事，事情不會就
    此結束，上訴人會一直找被上訴人，直至被上訴人願意面對
    及處理之意。況此案經臺灣板橋地方法院檢察署檢察官調查
    訊問後已為不起訴處分，即已表示上訴人當日之言語未達恐
    嚇程度。且被上訴人丁○○○不願當面出庭說明當日事發經
    過，無從證明上訴人之言語有恐嚇及侮辱之意，更不能僅憑
    被上訴人丙○○片面指控，認有恐嚇及侮辱之情事。故原判
    決認定事實有悖論理及經驗法則。又上訴人當日亦被被上訴
    人丁○○○以「你會死你全家會死」、「你先告我們再來告
    你們」、「你來我就拿掃把打你」等言語恐嚇，如今上訴人
    遭人以言辭羞辱並受訟累，被上訴人丁○○○之恐嚇字句，
    使上訴人飽受恐懼與威脅，上訴人同樣遭受言語恐嚇對待，
    原判決未能查證及審酌，徒令上訴人完全獨自承受並負起損
    害賠償之冤名與損失，被上訴人丁○○○無顧與上訴人甲○○○兩家間三十多年之交情，無停歇羞辱上訴人，上訴人承
    受莫大痛苦，故請求法院能夠將事證的關聯性具體勾稽。另
    上訴人乙○○曾起訴請求被上訴人丁○○○損害賠償，判決
    確定後執行未果，有債權憑證一紙為憑，若上訴人再受不利
    判決，請求以被上訴人丁○○○之債務互為抵銷等語。
三、經查，上訴人提起上訴所據上述之理由，無非係就上訴人於
    97年2月17日所言「你要給我們處理，不會那麼簡單放過你
    們歐」、「我每天都會來你們家啦」、「我不會放過你們全
    家的啦」、「是你兒子下四賤」等語，是否對被上訴人構成
    恐嚇、侮辱等原審取捨證據、認定事實之職權行使所論斷內
    容，指摘其為不當，泛言原審違背論理及經驗法則，而非表
    明該判決所違背之法令及其具體內容，暨依訴訟資料合於該
    違背法令之具體事實，揆諸前揭說明，自不得謂上訴人已合
    法表明上訴理由。又按小額程序之當事人於第二審程序不得
    提出新攻擊或防禦方法，民事訴訟法第436 條之28前段規定
    甚明，是上訴人於本件第二審程序提出於原審所未提出之抵
    銷抗辯，亦於法不合。從而本件上訴為不合法，應予駁回。
四、本件第二審訴訟費用應依民事訴訟法第436 條之19條第1 項
    確定其數額為新臺幣1,500 元，應由上訴人負擔。
五、依民事訴訟法第436條之32第2項、第444條第1項前段、第47
    1條第1項、第95條、第78條、第85條第1項前段、第436條之
    19第1項，裁定如主文。
中    華    民    國    99    年    8     月    13    日
                  民事第一庭    審判長法  官  李世貴
                                      法  官  陳翠琪
                                      法  官  黃信樺
以上正本證明與原本無異
本裁定不得抗告
中    華    民    國    99    年    8     月    13    日
                                     書記官  李佳靜

司法院資訊處製作；財團法人民間司法改革基金會備份。
